Curriculum Vitae

Détails personnels



MARQUIGNON Frédérique



frederique.marquignon@ gmail.com



06.46.32.74.40



frederique2021.github.io/portfolio



linkedin.com/in/frederiquem

: En recherche de stage à partir du 25 Mai 2021

Hard Skills

- HTML/CSS
- Bootstrap/RWD
- Javascript/Jquery
- Angular+2/Ionic
- Wordpress/CMS
- MySQL/PHP

Soft Skills

- Capacité d'apprentissage
- Capacité à collaborer
- Capacité d'écoute
- Autonomie/Capacité d'adaptation

Profil

Après plus de 7 ans d'activité dans le domaine du support informatique, j'ai été contrainte d'interrompre mon parcours professionnel quelques années, je reste néanmoins d'un naturel optimiste.

Dynamique, curieuse et motivée, je souhaite donner un nouvel élan à ma carrière en m'engageant dans une reconversion professionnelle dans le monde du numérique en tant que développeuse web et web mobile.

Expérience professionnelle

nov. 2014 - nov. 2016

Appuis informatique et administratif

Ecole Pierre Brossolette, Savigny-le-temple

- Actualiser et maintenir les ordinateurs obsolètes du site. (Flotte de 10/15 ordinateurs)
- Mettre en place la bibliothèque digitale.
 - => Installer le logiciel bibliopuce.
 - => Référencer les ouvrages.
 - => Paramétrer les classes.
 - => Créer des procédures pour l'équipe pédagogique.
- Soutenir la direction dans les tâches administratives.

juil. 2001 - sept. 2008

Technicienne Helpdesk

Crédit coopératif, AXA, CNP

- Accueillir les appels entrants.
- Identifier et Comprendre les besoins utilisateurs.
- Prendre la main sur les postes clients pour résoudre les incidents .
- Créer des procédures à partir des problèmes rencontrés fréquemment et assurer la diffusion sur l'intranet.
- Migrer les agences (Crédit Coopératif/Crédit maritime).
- Résoudre les incidents sur la flotte des PC fixes et portables de la force de vente.

Formation

févr. 2021 - mai 2021

Développeuse Web (490 Heures)

Webforce3 via social Builder, Paris 18

sept. 2000 - févr. 2001

Technicienne informatique

INFOSUP, Evry-Courcouronnes

Centres d'intérêt

■ Autodidacte sur les langages, Open Classroom, code combat, sololearn